臺灣彰化地方法院刑事判決　　　　　　　　　　　　　九十一年度簡上字第二號
　　上　訴　人　臺灣彰化地方法院檢察署檢察官
　　被　　　告　丁○○
　　被　　　告　丙○○
右列上訴人因被告等侵占案件，不服本院九十年度員簡字第三八０號九十年十二月十
一日第一審判決（聲請案號：九十年度偵字第五五六一號），本院管轄第二審合議庭
判決如左︰
    主  文
上訴駁回。
    事實及理由
一、本案經本院審理結果，認第一審判決認事用法及量刑均無不當，應予維持，並引
    用第一審判決書記載之事實、證據及理由（如附件）。
二、上訴人即公訴人據告訴人乙○○請求上訴意旨略以：「伊之大貨車原本載運有七
    百餘箱魚貨，車禍發生時因車身翻覆、魚貨傾倒，當時車上尚存有八十餘箱，惟
    伊於事故發生後清點魚貨卻僅存九箱，其餘七十餘箱魚貨不翼而飛，乃原審僅認
    定被告等侵占三箱魚貨，與事實不符；且被告丁○○職司拖吊車業務，竟趁車禍
    拖吊救助之便，夥同被告丙○○侵占車上魚貨，行徑惡劣，犯後復未賠償，原審
    竟宣告緩刑，顯有不當」等語。然查：
    （一）右揭事實，迭據被告丁○○、丙○○供述明確，經核互符一致，復與在場
          證人即告訴人之弟甲○○警訊供證及告訴人乙○○偵查中指訴情節相符，
          並有被告丙○○所駕之自小客車照片可稽。
    （二）至告訴人據以請求上訴意旨雖指訴其車上所載魚貨有七百餘箱，車禍發生
          後亦尚有八十餘箱，其事後清點時僅餘九箱，因認被告二人非僅侵占三箱
          魚貨云云，惟均未提出足為證明之積極證據供查；次查，是日車禍發生時
          ，該大貨車翻覆、魚貨傾倒地上、現場凌亂狼籍，當時車上所存魚貨究為
          若干並無人清點，且現場除有被告丁○○所駕之拖吊車外，復有其他趕至
          現場搶行拖吊之大貨車三、四部人車在場，此業據處理本件車禍之警員蕭
          如帆、戊○○到庭供證明確（本院九十一年三月廿日訊問筆錄），並有現
          場照片三幀附卷可參（見本院審理卷），而證人即告訴人之弟甲○○於警
          訊時即供證：「．．．當時我就看見（被告）拿了三箱」、告訴人乙○○
          於偵查中亦指陳：「我弟弟（按即甲○○）說他們（被告）二人載走三箱
          ，其他的是其他司機載走的」等語在卷，再稽諸是日被告丙○○所駕之自
          小客車，其後車身行李箱之容積亦僅約可裝載魚貨三、四箱之多，亦有其
          自小客車行李箱照片附警卷可證，諸此，俱徵被告二人所供其等僅搬運三
          箱魚貨之事實甚明。
    綜上所述，本件事證明確，被告二人右揭侵占犯行洵堪認定，原審判決據以論罪
    科刑，各判處有期徒刑六月，及諭知易科罰金之折算標準，並以被告二人前均未
    曾受有期徒刑以上刑之宣告，此有臺灣彰化地方法院檢察署刑案資料查註紀錄表
    二紙在卷可稽，其等經此教訓，應知警惕而無再犯之虞，認所宣告之刑以暫不執
    行為適當，併予宣告緩刑三年，用勵自新，核無不當，上訴人據告訴人請求上訴
    指摘原判決認事不實、量刑過輕，聲請撤銷原判決云云，為無理由，應駁回其之
    上訴。又本件事證明確，已如上述，是告訴人請求上訴狀所載之證人李春澤、張
    鎧部分洵無傳訊必要，附此敘明。
據上論斷，應依刑事訴訟法第四百五十五條之一第一項、第三項、第三百六十八條、
第三百七十三條，判決如主文。
本案經檢察官陳燕瑩到庭執行職務。
中    華    民    國    九十一      年      四      月      十七        日
                              臺灣彰化地方法院刑事第二庭
                                        審判長法官  林  欽  章
                                        法      官  郭  麗  萍
                                        法      官  康  弼  周
右正本證明與原本無異。
不得上訴。
                                        法院書記官  葉  惠  英
中    華    民    國    九十一      年      四      月      十九        日
